【裁判字號】    96,易,1045
【裁判日期】    970331
【裁判案由】    竊盜
【裁判全文】
臺灣屏東地方法院刑事判決              96年度易字第1045號
公  訴  人  臺灣屏東地方法院檢察署檢察官
被      告  甲○○
                    （現另案於屏東監獄竹田分監執行中）
上列被告因竊盜案件，經檢察官提起公訴（96年度偵字第6335號
），本院判決如下：
    主  文
甲○○竊盜，處有期徒刑陸月。又竊盜，處有期徒刑陸月。應執
行有期徒刑拾月。扣案之鑰匙支沒收之。
    事  實
一、甲○○先後各基於意圖為自己不法所有之竊盜犯意，為下列
    犯行：
  (一)於民國96年9 月19日上午11時許，在屏東縣屏東市○○路西
    市場百貨巷48號前，持自備鑰匙竊取乙○○所有車牌號碼WQ
    S-235 號之重型機車，隨即為乙○○當場發現上前追捕，惟
    仍遭甲○○騎乘竊得之機車逃離現場。
  (二)於96年9 月27日上午10時許，在屏東縣東港鎮○○路25之26
    0 號前，以自備鑰匙竊得蔡津和所有車號PMQ-488 號之重型
    機車，以供己為代步交通工具使用。嗣於96年9 月27日晚上
    22時45分許，甲○○騎乘上開蔡津和所失竊之機車，行經屏
    東縣屏東市○○街15號前，為警攔檢而查獲，並扣得其所有
    供行竊所用之鑰匙共3 支。
二、案經屏東縣警察局屏東分局報請臺灣屏東地方法院檢察署檢
    察官偵查起訴。
    理  由
壹、程序部分
一、按「除簡式審判程式、簡易程式及第三百七十六條第一款、
    第二款所列之罪之案件外，第一審應行合議審判。」此刑事
    訴訟法第284 條之1 定有明文。又本件檢察官起訴被告所犯
    係刑法第320 條第1 項之竊盜罪，屬於刑事訴訟法第376 條
    第2 款所定之罪，是依上開規定，即由本院獨任進行審判程
    序，就此合先敘明。
二、按被告以外之人於偵查中向檢察官所為陳述，除顯有不可信
    之情況者外，得為證據，刑事訴訟法第159 條之1 第2 項定
    有明文。偵查中對被告以外之人所為之偵查筆錄，或被告以
    外之人向檢察官所提之書面陳述，性質上均屬傳聞證據。惟
    現階段刑事訴訟法規定檢察官代表國家偵查犯罪、實施公訴
    ，依法其有訊問被告、證人及鑑定人之權，證人、鑑定人且
    須具結，而實務運作時，檢察官偵查中向被告以外之人所取
    得之陳述，原則上均能遵守法律規定，不致違法取供，其可
    信度極高，自得為證據。本件證人乙○○於檢察官偵查中具
    結所為之證述，性質上雖屬傳聞證據，惟係偵查中向檢察官
    所為之證述，並經具結，且無顯有不可信之情況，自具有證
    據能力。
三、又公務員依其職務所製作之紀錄文書及證明文書，除能證明
    有顯不可信之情況外，當然具有證據能力，而得作為認定犯
    罪之證據。查卷內所附之車籍查詢－基本資料詳細畫面、車
    輛尋獲電腦輸入單、贓物認領保管單等，係公務員於審判外
    ，本於其知覺、記憶，所表達之文書，其中有關本案車輛失
    竊與尋獲所作之紀錄，係屬記錄警員基於其職務根據現場實
    況所製作之紀錄文書，因該等公務員有據實製作之義務，復
    無利害關係，而現場歷經相當時日，難以重建，實有尊重該
    等紀錄文書之必要性，且就該等紀錄，被告亦未曾主張有任
    何刑事訴訟法第159 條之4 第1 款所定之顯不可信情況之例
    外條件存在，依刑事訴訟法159 條之4 第1 款之規定，該等
    文書有關上開事實紀錄部分，俱有證據能力，合先敘明。
四、按「被告以外之人於審判外之陳述，雖不符前四條之規定，
    而經當事人於審判程序同意作為證據，法院審酌該言詞陳述
    或書面陳述作成時之情況，認為適當者，亦得為證據。當事
    人、代理人或辯護人於法院調查證據時，知有第159 條第1
    項不得為證據之情形，而未於言詞辯論終結前聲明異議者，
    視為有前項之同意。」刑事訴訟法第159 條之5 定有明文，
    被害人蔡津和、乙○○之警詢筆錄、偵查報告等，為被告以
    外之人於審判外之陳述而屬傳聞證據，被告知有此情事，而
    未於言詞辯論終結前聲明異議，視為有該第159 條之4 第1
    項之同意，且本院審酌上開被害人製作筆錄當時之情況，並
    不違法之情事，故認為適當而得為證據。
貳、實體部分
一、訊據被告固對於上開事實一、(二)所述之竊盜犯行坦承不諱，
    然矢口否認有何上開事實一、(一)所述之竊盜犯行，辯稱：當
    日伊人並無出現在屏東縣屏東市○○路西市場百貨巷附近，
    該名指證之證人並不認識他，如何指證？該名證人應係認錯
    云云。惟查：
  (一)上開事實一、(二)之犯行業據被告坦承不諱，核與被害人蔡津
    和之指述情節均相符，復有車籍查詢－基本資料詳細畫面、
    車輛尋獲電腦輸入單、贓物認領保管單、偵查報告各1 份、
    照片4 張等附卷可稽，並有扣案之鑰匙3 支在案，被告之自
    白核與事實相符，本件事證已明，被告犯行洵堪認定。
  (二)被告於96年9 月19日上午11時許，在屏東縣屏東市○○路西
    市場百貨巷48號前，持自備鑰匙竊取被害人乙○○所有車牌
    號碼WQS-235 號之重型機車，隨即為被害人乙○○當場發現
    上前追捕，惟仍遭被告騎乘竊得之機車逃離現場一情，業經
    證人即被害人乙○○於警、偵訊及本院審理中證述屬實（見
    警卷第5 頁96年9 月27日警詢筆錄、偵卷第24至第25頁96年
    10 月30 日偵訊筆錄、本院卷97年3 月26日審理筆錄），且
    觀諸其前後指述均前後完全一致，是其證言足供憑信。
  (三)又查當日被害人乙○○親眼所見被告竊取其機車之時間點為
    白日，光線充足，被害人乙○○距離被告亦僅5 公尺之距離
    ，被害人乙○○亦無近視或其他任何眼疾，此經證人即被害
    人乙○○於本院審理中結證明確（見本院卷97年3 月26日審
    理筆錄），亦可足證證人乙○○當日親眼所見竊取其機車之
    人士確為被告。
   (四)綜上所述，被告所辯顯屬卸責之詞，殊無可採。被告上開
     事實一、(一)之犯行，事證明確，洵堪認定。
二、核被告所為，均係犯刑法第320 條第1 項之竊盜罪。被告所
    犯上開數罪間，犯意各別，行為互殊，應予分論併罰。爰審
    酌被告為圖不勞而獲而犯罪，並於短短半個月內犯下本件2
    起竊盜案件，且前於95年12月間方因徒手竊取機車，經本院
    以96年度簡字第1785號判處有期徒刑3 月，又於96年3 月30
    日因徒手竊取機車，經本院以96年度簡字第805 號判處有期
    徒刑4 月，竟不知悔改，又於96年9 月間各犯下本件2 起竊
    盜犯行，犯後亦矯飾犯行，態度甚不佳；惟所得財物價值非
    鉅等一切情狀，各量處如主文所示之刑，並定其應執行刑，
    以資懲戒。又被告用以供行竊所用之鑰匙3 支，係供犯罪所
    用之物，且為被告所有，業經被告供述在卷（見警卷第3 頁
    96 年9月28日警詢筆錄、偵卷第9 頁96年9 月28日偵訊筆錄
    ），爰依刑法第38條第1 項第2 款宣告沒收。
據上論斷，應依刑事訴訟法第284 條之1 、第299 條第1 項前段
，刑法第320 條第1 項、第51條第5 款、第38條第1 項第2 款，
判決如主文。
本案經檢察官顏珮珊到庭執行職務。
中    華    民    國    97    年    3     月    31    日
                  刑事第一庭    法  官  羅培毓
以上正本證明與原本無異。
如不服本判決應於收受本判決送達後十日內向本院提出上訴書狀，
其未敘述上訴理由者，並得於提起上訴後十日內向本院補提理由
書狀（均須按他造當事人之人數附繕本）「切勿逕送上級法院」
中    華    民    國    97    年    4     月     1    日
                                書記官  呂坤宗
附錄本判決論罪科刑法條全文
中華民國刑法第320條第1項
(普通竊益罪、竊佔罪)
意圖為自己或第三人不法之所有，而竊取他人之動產者，為竊盜
罪，處5年以下有期徒刑、拘役或5百元以下罰金。


司法院資訊處製作；財團法人民間司法改革基金會備份。
